# 请教陈老师，合同资产减值损失计入哪个科目

提问人：877046713 时间：2019-11-14 06:30:11
陈老师您好，根据 22 号准则：损失准备，是指针对按照本准则第十七条计量的金融资产、租赁应收款和合同资产的预期信用损失计提的准备，按照本准则第十八条计量的金融资产的累计减值金额以及针对贷款承诺和财务担保合同的预期信用损失计提的准备。
而收入准则解释指南说，合同资产减值准备计入 “资产减值准备”
请问陈老师，合同资产减值损失是计入资产减值准备还是计入 “信用减值损失”。
个人理解，合同资产减值也是因企业客户信用下降等减值，适用 “预期信用损失模型”，适用 22 号准则，故 22 号准则如此解释仅是为了解释其适用“预期信用损失模型”，适用 22 号准则的并非都计入 “信用减值损失”。

回答人：chenyiwei
这个问题并无定论，个人更倾向于列入信用减值损失。当然按准则指南中已明确做法更为稳妥。